# 关于公司收购过程中存在的疑问，请大家帮助解惑

提问人：shengxincan 时间：2012-01-30 16:22:17
A公司为拟上市公司，与关联方B公司存在同业竞争，A公司预通过收购B公司，解决该问题。目前，A公司注册资本1.2亿，B公司注册资本 3 亿，第一期出资 1 个亿已出资完毕，第二期出资 2 个亿需在 2012 年 6 月底前完成。问题 1 ：若A公司不增加注册资本，收购B公司后，出现母公司注册资本远小于子公司的情形，是否合适？依据新《公司法》的规定，对外投资金额不再受公司净资产50%的限制，是否有其他相关法规有这方面的限制？问题 2 ：A公司为拟上市公司，计划于 2014 年在创业板上市，目前还未进行股改，若在 2012 年增加注册资本，是否成为证监会核准时较为关注的问题？问题 3 ：B公司第二期出资还未进行，能否在完成二期出资前，进行收购，收购完成后，由A公司直接进行二期出资？ 在此，给大家拜个晚年，祝新春快乐！

回答人：chenyiwei
不清楚你所讨论的案例的具体背景。一般理解： 1 、新公司法下不再有对外投资不得超过净资产 50 ％的限制，所以一般情况下是没有这个限制的。但如果子公司的注册资本远远大于母公司，应关注母公司对其出资资金的来源是否恰当。 2 、注册资本和实收资本的变动是历史沿革中需要关注的问题，但这是IPO审核中的一项常规内容，从你说的情况看，似乎没有特别需要关注的特殊因素。 3 、应可以。必须确保在申报IPO材料之前，B公司的实收资本与注册资本一致。

提问人：oshistone 时间：2012-01-31 11:20:11
前面陈版主已回复了，都不会对上市构成实质性障碍。 至于当地工商所说的需要出资全部到位才可转让股权（被收购），新公司法并无类似规定，继续与当地工商加强沟通吧。

回答人：chenyiwei
赞同。一般情况下这些问题都不应当是实质性的障碍。